【裁判字號】    95,毒抗,358
【裁判日期】    950925
【裁判案由】    毒品危害防制條例
【裁判全文】
臺灣高等法院刑事裁定                 95年度毒抗字第358號
抗  告  人
即  被  告  甲○○
上列被告因違反毒品危害防制條例案件，不服臺灣桃園地方法院
，中華民國95年6月23日所為裁定（95年度毒聲字第865號）提起
抗告，本院裁定如下：
    主  文
抗告駁回。
    理  由
一、按犯毒品危害防制條例第10條之罪者，檢察官應聲請法院裁
    定，令被告入勒戒處所觀察、勒戒，其期間不得逾二月，同
    條例第20條第1項定有明文。
二、本件檢察官之聲請意旨略以：甲○○基於施用毒品之犯意，
    於民國（下同）95年4月4日為警採尿時起回溯96小時內之某
    時，在某不詳處所，施用第2級毒品安非他命；嗣於95年4
    月4日0時12分許為警在桃園縣桃園市○○路49之1號前查獲
    ，並扣有被告持有之安非他命3包（含袋毛重1.2公克）、海
    洛英2包（含袋毛重1.7公克）。訊據被告雖矢口否認上揭犯
    行，惟查，被告為警查獲時所採集尿液，經送檢驗後呈安非
    他命、甲基安非他命陽性反應，有臺灣檢驗科技股份有限公
    司出具之濫用藥物檢驗報告1份附卷可稽，被告施用毒品犯
    行堪予認定。爰依毒品危害防制條例第20條第1項及觀察勒
    戒處分執行條例第3條第1項、第2項規定，聲請裁定將被告
    送勒戒處所觀察、勒戒云云。
三、經查，抗告人即被告甲○○雖否認有施用毒品犯行，然被告
    於95年4月4日01時10分許為警採集之尿液，經送臺灣檢驗科
    技股份有限公司檢驗，經其以氣相層析質譜分析法檢驗結果
    ，確呈安非他命、甲基安非他命陽性反應，有被採尿人姓名
    編號對照表、臺灣檢驗科技股份有限公司2006年5月1日濫用
    藥物檢驗報告各1份在卷可稽（見偵查卷第32頁、第90頁）
    。次查，安非他命經口服投與後，約百分之70於20小時內自
    尿中排出，約百分之90於96小時內自尿中排出，如僅憑尿液
    中呈安非他命陽性反應，並無法確實推算吸食時間距採集時
    間之長短，惟依上述資料推斷，最長可能不會超過四日，有
    行政院衛生署藥物食品檢驗局81藥檢壹字第001156號函可憑
    。再查，以氣相層析質譜儀之方法作藥物及其代謝產物之定
    性及定量分析檢驗者，幾乎不會有偽陽性反應產生，亦即如
    尿液中未含有煙毒之反應者，即不可能產生因藥物所引起之
    偽陽性反應，亦有行政院國軍退除役官兵輔導委員會榮民總
    醫院83年4月7日（83）北總內字第03039號函可參。被告於
    警詢中採其尿液經送請臺灣檢驗科技股份有限公司以酵素免
    疫分析法及氣相層析質譜儀檢驗結果，呈安非他命陽性反應
    ，既已如前述，則被告於為警詢中採尿回溯96小時內之某時
    ，在不詳處所，有施用第二級毒品安非他命之事實，自堪認
    定。原法院據檢察官之聲請，依毒品危害防制條例第20條第
    1 項及觀察勒戒處分執行條例第3條第1項，裁定令被告入勒
    戒處所施以觀察、勒戒。經核於法並無不合。
四、被告之抗告意旨雖以：伊於93年12月28日經亞東紀念醫院診
    斷為甲狀腺癌症，並經切除後，因並情需要進行生化核能放
    射治療，現長期使用甲狀腺素，經醫師告知會呈陽性反應；
    顯見被告為警查獲日即95年4月4日之時，被告已服用亞東紀
    念醫院醫師開立之甲狀腺素而受檢驗；被告係遵照醫師指示
    服用藥物，並無濫用藥物而違反毒品危害防制條例之情事等
    語。惟查，經本院函詢財團法人亞東紀念醫院結果，據該醫
    院答覆：「邱君由本院醫師處方長期服用之甲狀腺治療素為
    Levothyroxine Sodium 100mg/tab，服用後尿液中並不會有
    安非他命或甲基安非他命之陽性反應，有該醫院95年8月24
    日亞歷字第0956410416號函在卷可憑（見本院卷）。從而，
    被告之抗告意旨所辯：伊長期使用甲狀腺素，經醫師告知會
    呈陽性反應云云，顯非實在。抗告意旨執前詞指摘原法院裁
    定不當，為無理由，抗告應予駁回。
據上論斷，應依刑事訴訟法第412條，裁定如主文。
中    華    民    國    95    年    9     月    25    日
            刑事第十法庭  審判長法  官  劉景星
                                法  官  陳志洋
                                法  官  陳博志
以上正本證明與原本無異。
不得再抗告。
                                書記官  陳嘉文
中    華    民    國    95    年    9     月    25    日


司法院資訊處製作；財團法人民間司法改革基金會備份。
